臺灣新竹地方法院刑事判決　　　　　　　　　　　　　　九十三年度訴字第六九號
　　公　訴　人　臺灣新竹地方法院檢察署檢察官
　　被　　　告　乙○○
右列被告因違反毒品危害防制條例案件，經檢察官提起公訴（九十三年度毒偵字第四
號），本院依簡式審判程序判決如左：
    主  文
乙○○施用第一級毒品，累犯，處有期徒刑捌月。
    事  實
一、乙○○前曾於民國八十三年間因違反麻醉藥品管理條例案件，經臺灣高等法院於
    八十五年六月二十四日以八十五年度上訴字第一二三三號刑事判決判處有期徒刑
    二年六月確定，於八十六年八月二十六日假釋出監，刑期至八十七年十一月十六
    日未經撤銷假釋而以已執行完畢論。又其於八十九年間因施用第二級毒品安非他
    命案件，經臺灣新竹地方法院檢察署檢察官聲請，而經本院於八十九年十月二十
    日以八十九年度毒聲字第二五○七號裁定送勒戒處所觀察、勒戒，旋因觀察、勒
    戒後，因認有繼續施用毒品傾向，再經臺灣新竹地方法院檢察署檢察官聲請，而
    經本院於九十年二月十三日以九十年度毒聲字第二三九號裁定令入戒治處所施以
    強制戒治一年，嗣因執行屆滿三月且成效評定合格，復經臺灣新竹地方法院檢察
    署檢察官聲請，而經本院於九十年七月二十五日以九十年度毒聲字第一一八五號
    裁定停止戒治，所餘戒治期間交付保護管束，並於九十年十月十二日出所，保護
    管束期間並已於九十一年二月二十一日屆滿而未經撤銷，並經臺灣新竹地方法院
    檢察署檢察官於九十一年三月六日以九十一年度戒毒偵字第三三號為不起訴處分
    確定。乙○○於前揭不起訴處分確定後五年內之九十一年間復因自九十一年五月
    二十五日起至同年七月一日二十時止連續施用第一級毒品海洛因案件，經臺灣新
    竹地方法院檢察署檢察官聲請，而經本院於九十一年十二月三十日以九十一年度
    毒聲字第九一一號裁定令入戒治處所施以強制戒治一年，並於九十二年一月二十
    九日入所執行強制戒治，其此部分施用第一級毒品海洛因之犯行，並經臺灣新竹
    地方法院檢察署檢察官起訴，而經本院於九十一年十二月三十一日以九十一年度
  訴字第六七九號刑事判決判處有期徒刑十月，於九十二年三月三日確定。至其強
    制戒治部分，則因新修正之毒品危害防制條例於九十三年一月九日施行，而於九
    十三年一月九日出所。
二、惟乙○○猶不知悔改，復另行起意，並基於施用第一級毒品海洛因之犯意及施用
    第二級毒品安非他命之犯意，於九十二年一月一日二十時許，在新竹市○○路七
    百零六巷四十五弄三十五號之居處，以將第一級毒品海洛因及第二級毒品安非他
    命一同摻入香菸中吸煙之方式同時施用第一級毒品海洛因及第二級毒品安非他命
    。嗣乙○○於九十二年一月一日二十三時十分許，因涉有另案而為警逮捕，並採
    集其尿液送驗結果，呈嗎啡陽性反應及甲基安非他命陽性反應因而查獲上情。
三、案經新竹市警察局第一分局報請臺灣新竹地方法院檢察署檢察官偵查起訴。
    理  由
一、本件被告乙○○所犯為毒品危害防制條例第十條第一項之施用第一級毒品海洛因
    罪及同條第二項之施用第二級毒品安非他命罪，非死刑、無期徒刑、最輕本刑為
    三年以上有期徒刑之罪，或高等法院管轄第一審之案件，被告於本院準備程序進
    行中，就被訴事實為有罪之陳述，經本院合議庭認合於新修正刑事訴訟法第二百
    七十三條之一第一項之規定，裁定進行簡式審判程序，合先敘明。
二、訊據被告乙○○對於右揭時地，以如事實欄所述方式，施用第一級毒品海洛因及
    第二級毒品安非他命之事實均坦承不諱（見本院卷第二九頁），且被告於九十二
    年一月一日二十三時十分許為警逮捕後所採集之尿液經送驗結果，確呈嗎啡陽性
    反應及甲基安非他命陽性反應等情，有新竹市警察局辦理煙毒麻醉藥品案尿液送
    驗受檢人真實姓名代號對照表、新竹市衛生局九十二年一月七日竹市衛六字第二
    一八號不法藥物尿液初步篩檢報告書及國防部憲兵司令部刑事鑑識中心九十二年
    十二月三十一日（九二）宇鑑字第一七九三七號鑑驗通知書各一份在卷可稽（見
    九十三年度毒偵字第四號卷第八、十、十六頁），被告前開所為自白，確與事實
    相符而堪採信，足見被告確有於如事實欄所述時地內施用第一級毒品海洛因及第
    二級毒品安非他命之犯行，應堪認定。再查，被告前曾於八十九年間因施用第二
    級毒品安非他命案件，經臺灣新竹地方法院檢察署檢察官聲請，而經本院於八十
    九年十月二十日以八十九年度毒聲字第二五○七號裁定送勒戒處所觀察、勒戒，
    旋因觀察、勒戒後，因認有繼續施用毒品傾向，再經臺灣新竹地方法院檢察署檢
    察官聲請，而經本院於九十年二月十三日以九十年度毒聲字第二三九號裁定令入
    戒治處所施以強制戒治一年，嗣因執行屆滿三月且成效評定合格，復經臺灣新竹
    地方法院檢察署檢察官聲請，而經本院於九十年七月二十五日以九十年度毒聲字
    第一一八五號裁定停止戒治，所餘戒治期間交付保護管束，並於九十年十月十二
    日出所，保護管束期間並已於九十一年二月二十一日屆滿而未經撤銷，並經臺灣
    新竹地方法院檢察署檢察官於九十一年三月六日以九十一年度戒毒偵字第三三號
    為不起訴處分確定。乙○○於前揭不起訴處分確定後五年內之九十一年間復因自
    九十一年五月二十五日起至同年七月一日二十時止連續施用第一級毒品海洛因案
    件，經臺灣新竹地方法院檢察署檢察官聲請，而經本院於九十一年十二月三十日
    以九十一年度毒聲字第九一一號裁定令入戒治處所施以強制戒治一年，並於九十
    二年一月二十九日入所執行強制戒治，其此部分施用第一級毒品海洛因之犯行，
    並經臺灣新竹地方法院檢察署檢察官起訴，而經本院於九十一年十二月三十一日
    以九十一年度訴字第六七九號刑事判決判處有期徒刑十月，於九十二年三月三日
    確定。至其強制戒治部分，則因新修正之毒品危害防制條例於九十三年一月九日
    施行，而於九十三年一月九日出所等情，亦有臺灣新竹地方法院檢察署刑案資料
    查註紀錄表、全國施用毒品案件紀錄表、受觀察勒戒人毒品及前科紀錄簡列表、
    法務部全國檢察官線上查詢刑案人犯在監所最新資料表、臺灣新竹地方法院檢察
    署九二戒執（二）字第五號戒治處分執行指揮書、臺灣新竹地方法院檢察署檢察
    官九十一年度毒偵字第七八三、九○五號聲請簡易判決處刑書、本院九十一年度
    訴字第六七九號刑事判決、法務部在監在押資料表及臺灣高等法院被告全國前案
    紀錄表各一份等在卷足憑（見九十三年度毒偵字第四號卷第二十至三五頁、本院
    卷第四至十九、二三頁）。綜上，本案事證已臻明確，被告於前案強制戒治處分
    執行完畢後再犯施用第一級毒品海洛因及第二級毒品安非他命之犯行洵堪認定，
    應予依法論科。
三、查被告乙○○行為後，新修正之毒品危害防制條例業已於九十三年一月九日施行
    （該條例早已於九十二年七月九日修正公布，依該條例第三十六條規定，自公布
    後六個月施行），關於初犯施用第一級毒品或第二級毒品，經觀察勒戒後，認有
    繼續施用毒品傾向，由檢察官聲請法院裁定令入戒治處所施以強制戒治，其後強
    制戒治期滿或交付保護管束期滿，應由檢察官為不起訴處分。而經為不起訴處分
    後五年內再犯施用第一級毒品或第二級毒品罪，無論依修正前毒品危害防制條例
    第二十三條第二項前段規定，或依修正後毒品危害防制條例第二十三條規定，檢
    察官均得依法追訴，因此無論是依照修正前或修正後之規定，本案均得由檢察官
    依法追訴並由法院依法審判。再者，關於施用第一級毒品及第二級毒品之刑罰規
    定，不論條次、法定刑度均無變更，是依刑法第二條第一項前段之規定，應適用
    裁判時之毒品危害防制條例第十條第一項及同條第二項之規定為裁判。又查海洛
    因及安非他命分屬毒品危害防制條例第二條第二項第一款所列之第一級毒品及第
    二款所列之第二級毒品，核被告所為，係犯毒品危害防制條例第十條第一項施用
    第一級毒品罪及同條第二項施用第二級毒品罪。至其持有第一級毒品海洛因及第
    二級毒品安非他命後，均進而施用，其持有第一級毒品海洛因及第二級毒品安非
    他命之低度行為，應分別為施用之高度行為所吸收，爰不另論其持有第一級毒品
    海洛因罪及持有第二級毒品安非他命罪。又被告以一施用行為，同時觸犯施用第
    一級毒品海洛因罪及施用第二級毒品安非他命罪，為想像競合犯，依刑法第五十
    五條之規定，從一重之施用第一級毒品海洛因罪處斷。又公訴意旨雖認被告係自
    九十一年五月二十日起即為施用第一級毒品海洛因犯行等語，然被告因自九十一
    年五月二十五日起至同年七月一日二十時止連續為施用第一級毒品海洛因犯行，
    業經本院於九十一年十二月三十一日以九十一年訴字第六七九號判決在案，業如
    前述，是以公訴意旨所指被告自九十一年五月二十日起至同年十二月三十一日止
    之施用第一級毒品海洛因部分之犯行，已為上揭案件判決效力所及；且公訴人於
    本案在九十三年三月十六日審理時，亦當庭更正被告所涉犯罪事實為被告於九十
    二年一月一日二十時許，在前開位於新竹市○○路七百零六巷四十五弄三十五號
    之居處，以將第一級毒品海洛因及第二級毒品安非他命一同摻入香菸中吸煙之方
    式，同時施用第一級毒品海洛因及第二級毒品安非他命等語，有本院審理筆錄一
    份在卷足參（見本院卷第四、三八頁），從而本院自僅就被告於九十二年一月一
    日二十時許，在前揭地點所為施用第一級毒品海洛因及第二級毒品安非他命之犯
    行為審理，附此敘明。又被告前曾於八十三年間因違反麻醉藥品管理條例案件，
    經臺灣高等法院於八十五年六月二十四日以八十五年度上訴字第一二三三號刑事
    判決判處有期徒刑二年六月確定，於八十六年八月二十六日假釋出監，刑期至八
    十七年十一月十六日未經撤銷假釋而以已執行完畢論之事實，有前開臺灣新竹地
    方法院檢察署刑案資料查註紀錄表及臺灣高等法院被告全國前案紀錄表各一份等
    在卷可憑（見九十三年度毒偵字第四號卷第二一頁、本院卷第六、七頁），其於
    執行完畢後五年以內再犯本件有期徒刑以上之罪，為累犯，應依法加重其刑。爰
    審酌被告前有違反麻醉藥品管理條例前科，又歷經一次觀察勒戒及二次強制戒治
    ，猶不知悔悟，卻再犯本件，顯然自制力薄弱，及審酌其所為僅戕害自身身心健
    康，犯罪手段、情節、所生危害、犯罪後坦承犯行等一切情狀，量處如主文所示
    之刑，以資懲儆。
據上論斷，應依刑事訴訟法第二百七十三條之一第一項、第二百九十九條第一項前段
，修正後毒品危害防制條例第十條第一項、第二項，刑法第十一條前段、第二條第一
項前段、第五十五條、第四十七條，判決如主文。
本案經檢察官甲○○到庭執行職務。
中      華      民      國    九十三    年      三      月     三十     日
                              臺灣新竹地方法院刑事第五庭
                                    法  官   楊  惠  芬
右正本證明與原本無異。
如不服本判決，應於判決送達後十日內向本院提出上訴狀( 應附繕本 )，上訴於
臺灣高等法院。
                                    書記官   汪  淑  菁
中      華      民      國    九十三    年      三      月     三十     日
附錄本案論罪科刑法條全文：
毒品危害防制條例第十條第一項：
施用第一級毒品者，處六月以上五年以下有期徒刑。
